【裁判字號】    97,上訴,3239
【裁判日期】    980121
【裁判案由】    違反槍砲彈藥刀械管制條例
【裁判全文】
臺灣高等法院刑事判決                97年度上訴字第3239號
上  訴  人
即  被  告  丙○○
選任辯護人  李文中  律師
            謝毖嘉  律師
上  訴  人
即  被  告  丁○○
選任辯護人  施習盛  律師
上列上訴人因槍砲彈藥刀械管制條例案件，不服臺灣臺北地方法
院96年度訴字第1289號，中華民國97年6月6日第一審判決（起訴
案號：臺灣臺北地方法院檢察署95年度偵字第20955、21709號）
，提起上訴，本院判決如下：
    主  文
上訴駁回。
    事實及理由
一、構成犯罪要件之事實：
    丙○○、丁○○均明知未經許可不得持有可擊發子彈具有殺
    傷力之改造手槍及子彈，因真實姓名年籍不詳之友人與他人
    發生糾紛而欲前往位於臺北市○○○路某處之錢櫃ＫＴＶ助
    陣，竟共同基於持有之犯意聯絡及行為分擔，於民國九十五
    年九月十八日某時，在不詳地點，丙○○經由不詳管道取得
    仿ＦＮ廠一九一○型半自動手槍製造換裝土造金屬槍管而可
    擊發子彈並具有殺傷力之改造手槍一枝（槍枝管制編號為0
    000000000號，下稱系爭手槍）及直徑八ＭＭ金屬
    彈頭之土造子彈五顆（其中四顆經試射具殺傷力，餘一顆經
    試射無殺傷力，下稱系爭子彈），再將系爭槍彈交與丁○○
    置放在由丙○○所駕駛車牌號碼ＮＦ—三八七○號自用小客
    車由丁○○所乘坐之助手座腳踏墊處，嗣於翌日凌晨一時零
    五分許，丙○○駕駛上開車輛搭載丁○○及不知情之少年某
    Ａ（出生年月日為八十年五月二十五日生，年籍資料詳卷）
    、某Ｂ（出生年月日為七十九年七月一日，年籍資料詳卷）
    欲前往上開地點之錢櫃ＫＴＶ，行經臺北市○○○路二六三
    號前時，因形跡可疑而為周文彬警員、李瑞益警員盤查，而
    在上開車輛助手座腳踏墊處之包包內扣得系爭槍彈，始查悉
    上情。
二、認定犯罪之積極證據：
  (一)被告丙○○、丁○○均坦稱於上開時間、地點為警在被告丙○○所駕駛上開車輛之助手座查獲系爭槍彈，而斯時被告丁○○係坐在上開車輛之助手座，系爭槍彈經送鑑定可擊發子
    彈且具有殺傷力等情。
  (二)被告丙○○之證言，證明有攜帶扣案槍彈包包前往台北市中
    山區○○○路尋仇之事實。
  (三)被告丁○○之證言，證明裝有槍彈包包係被告丙○○拿上車
    ，其放在腳邊之事實。
  (四)證人即少年某A之證言，證明與被告丙○○去並搭乘被告丙○○所駕自小客車，遭員警盤查並查獲車上有槍彈之事實。
  (五)證人即少年某B之證言，證明其受被告丙○○邀約前往台北
    市中山區○○○路處理事情，並拿東西給別人之事實。
  (六)扣案之改造手槍1支、子彈5發，證明被告二人未經許可持有
    槍彈之事實。
  (七)內政部警政署刑事警察局於九十五年十月十二日所發刑鑑字
    第○九五○一四二一一八號槍彈鑑定書、於九十六年十月二
    十九日所發刑鑑字第○九六○一四九一四九號函及臺北市政
    府警察局中山分局於九十六年九月二十六日所發北市警中分
    刑字第○九六三三六四三七○○號函覆採證照片五張，證明
    扣案之改造手槍1支，機械性能良好，可擊發子彈具有殺傷
    力；扣案之土造子彈5顆，4顆有殺傷力，1顆無殺傷力之事
    實。
三、被告之辯解要旨：
  (一)均否認有非法持有系爭槍彈之犯行。
  (二)被告丙○○辯稱：當時因乙○○要求我前往新莊市○○○路
    與民安路附近之草叢拿一個包包，我即按乙○○之要求前往
    取得包包，並交給搭乘我所駕駛車輛之丁○○，我並不知道
    上開包包中裝有系爭槍彈。
  (三)被告丁○○辯稱：乙○○要求丙○○去拿東西，丙○○即駕
    車載我前往，到了新莊市○○○路與民安路口，丙○○下車
    去拿東西，沒多久上車後就將一個包包交給我，我即放在車
    子助手座腳踏墊處，我並不知道包包內有系爭槍彈，被警察
    盤查時，我並無拿外套蓋住包包。
四、爭點整理：
    緣本案之經過為據被告丙○○、丁○○二人辯稱係於九十五
    年九月十八日晚上八時四十分左右，接獲少年某A之來電，
    告知其與他人衝突，請求丙○○至新莊八德街上之鴻金寶大
    樓等候指示，於丙○○、丁○○抵達鴻金寶大樓時，適遇綽
    號「董仔」之乙○○，告知丙○○因民安路、民安國小附近
    見警察臨檢，故將一黑色包側背包暫時棄置於民安路上民安
    國小旁之草叢，因被告丙○○開車較方便，請求被告代為取
    回交還，丙○○遂依其指示前往該草叢取回黑色包包後即返
    回鴻金寶大樓，欲交還給乙○○，豈料乙○○告知被告丙○○因其騎乘機車，載運東西不方便，故請丙○○繼續載至臺
    北市○○○路錢櫃KTV再交給伊，數分鐘後少年某A、某B即
    自行上車一起前往林森北路錢櫃KTV等情。且被告二人均辯
    稱該槍彈為同案被告乙○○所持有，渠等只是代為載運，且
    當時並不知包包內的東西係槍彈云云，惟此為同案被告乙○○所否認，並稱係被告丙○○要其頂罪並答應給予十萬元作
    為代價等語，從而，被告二人於取得包包時是否已知其內有
    槍彈？該槍彈究係乙○○所持有，抑或係被告丙○○、丁○○所持有而請求乙○○代為頂罪，為本案應審究之爭點，茲
    就本案之爭點分述如下：
  (一)本案所查扣之上開改造手槍及子彈是否具有殺傷力。
  (二)被告丙○○、丁○○於案發當時取得前開包包時是否即知悉
    其內裝有扣案之槍彈。
  (三)扣案槍彈究係同案被告乙○○所有並指示被告丙○○前往新
    莊市○○○路與民安路交岔路口草叢取得，抑或係被告丙○○所有而於事發後請求同案被告乙○○出面為其頂罪。
五、本院判斷：
甲、程序事項（證據能力部分）：
  (一)本案對乙○○、丙○○所作之測謊鑑定是否具有證據能力：
  1.按測謊鑑定，係依一般人在說謊時，會產生遲疑、緊張、恐
    懼、不安等心理波動現象，乃以科學方法，由鑑定人利用測
    謊儀器，將受測者之上開情緒波動反應情形加以紀錄，用以
    判別受測者之供述是否真實，故測謊鑑定，倘鑑定人具備專
    業之知識技能，復事先獲得受測者之同意，所測試之問題及
    其方法又具專業可靠性時，該測謊結果，如就否認犯罪有不
    實之情緒波動反應，雖不能採為有罪判決之唯一證據，但非
    無證據能力，仍得供裁判之佐證，至其證明力如何，事實審
    法院自得依職權自由判斷之，最高法院著有八十八年度臺上
    字第二九三六號判決、第五○三八號判決可資參照。
  2.經查，本件被告丙○○、同案被告乙○○經囑請內政部警政
    署刑事警察局測謊，於測謊前已由測謊人員告知受測人即被
    告測試步驟，再由被告二人簽署測謊同意書，並對被告做身
    心狀況調查，且在測謊儀器經檢測功能正當後，始以區域比
    對法開始進行測試，且本件鑑定單位乃具有專業鑑定儀器之
    機關，鑑定人具備測謊專業能力，使用測謊儀器前有檢查是
    否品質良好能正常運作，以免影響測試，有該局測謊鑑定資
    料表、鑑定說明書、測謊圖譜分析量化表、乙○○及丙○○
    之測謊儀器測試具結書、鑑定人之資歷表附卷可參（見偵字
    第21709號第42頁至49頁）。且本件鑑定人甲○○於本院審
    理時亦到庭接受辯護人詰問，證稱是依據案情及測謊之理論
    設計題目，實際上有十個問題，只有二個問題與案情有關，
    其餘只是技術上問題，測謊圖譜分析量化表，小計項目有三
    項，係同樣的問題問三次等情明確，是本件對被告等測謊結
    果，自有相當之可信度，而具證據能力。
  (二)本件其餘認定事實所引用之卷內其他卷證資料（包含人證與
    文書證據、物證等證據），並無證據證明係公務員違背法定
    程序所取得，且檢察官、被告及其辯護人於原審準備程序及
    本院審判期日時均表示無意見而不予爭執，迄至言詞辯論終
    結前亦未再聲明異議，復經法院於審判期日依法調查，與待
    證事實具有關聯性，本院認為以之作為證據為適當，依刑事
    訴訟法第一百五十九條之五第一項之規定，本件認定事實所
    引用之其他證據（包含人證與文書證據、物證等證據），均
    有證據能力。
乙、實體事項：
  (一)本案所查扣之上開改造手槍及子彈是否具有殺傷力：
    本案被告丙○○於九十五年九月十九日凌晨一時零五分許，
    駕駛上開車輛搭載被告丁○○（被告丁○○坐在上開車輛之
    助手座）及不知情之少年某Ａ（出生年月日為八十年五月二
    十五日生，年籍資料詳卷）、某Ｂ（出生年月日為七十九年
    七月一日，年籍資料詳卷）欲前往位於臺北市○○○路某處
    之錢櫃ＫＴＶ，行經臺北市○○○路二六三號前時，為證人
    即警員周文彬、李瑞益盤查，而當場為警在置放於上開車輛
    助手座腳踏墊處之包包內扣得系爭槍彈。而上開扣案之槍彈
    經送鑑定結果，手槍部分，係仿ＦＮ廠一九一○型半自動手
    槍製造換裝土造金屬槍管之改造手槍，機械性能良好，可擊
    發適用子彈具殺傷力，子彈部分，均為直徑八ＭＭ金屬彈頭
    之土造子彈，其中四顆，經試射可擊發，具殺傷力，餘一顆
    ，經試射雖可擊發，惟發射動能甚微，不具殺傷力等情，為
    被告丙○○、丁○○所坦稱，核與證人周文彬、李瑞益證述
    情節大致相符，並有內政部警政署刑事警察局於九十五年十
    月十二日所發刑鑑字第○九五○一四二一一八號槍彈鑑定書
    、於九十六年十月二十九日所發刑鑑字第○九六○一四九一
    四九號函及臺北市政府警察局中山分局於九十六年九月二十
    六日所發北市警中分刑字第○九六三三六四三七○○號函覆
    採證照片五張在卷可參，扣案之槍彈具有殺傷力，且在被告
    二人持有中被警查獲等情，堪信為真實。
  (二)被告丙○○、丁○○於案發當時取得前開包包時是否即知悉
    其內裝有扣案之槍彈：
    關於扣案槍彈被查獲之經過據證人周文彬於原審審理中結證
    稱：案發當天，我與李瑞益均身穿制服騎警用機車執行巡邏
    勤務，在林森北路一三九號前即錢櫃ＫＴＶ錢發現二輛車子
    一前一後行駛，車上又都坐滿四人，且因為地區特性複雜，
    該處常常發生打架，我直覺認為上開車輛像是要去支援打架
    ，我即與李瑞益跟在上開車輛後面，過了南京東路，上開二
    輛車子仍然是一前一後，更證實我之懷疑，且在我與李瑞益
    注意上開車輛時，車內之人也一直往後注意我與李瑞益，後
    來跟到長春路時剛好紅燈，我與李瑞益就將跟在後面的車子
    即車牌號碼為ＮＦ—三八七○號車輛攔停，前面的車也停下
    並有四人下車關心，我看到被攔停車輛坐在助手席之丁○○
    很緊張將東西藏在助手席椅子下方，因為包包蠻大的，目測
    還是可以看到，上面還蓋一件衣服而被攔停車輛上四人證件
    並不齊全，我即表示要檢查車子，並要求丁○○把東西拿出
    來，丁○○即自己將包包打開供檢查，我就看到包包中有一
    個手套及黑黑好像是槍的東西，被攔停車上的人都說東西不
    是他們的，好像丙○○說是要去支援，東西是別人叫他們去
    拿的等語；證人李瑞益於原審審理中到庭結證稱：案發當時
    ，有好幾部車一起經過，車子上都坐滿年輕人，很可能是要
    去械鬥，我才與同事進行攔檢，攔檢後，並未進行搜索，我
    有問是否同意看一下，車上之人表示同意，且在我將車輛攔
    停時發現坐在助手座之人有奇怪的動作，不知道是覆蓋什麼
    東西放在椅子下面，我即在攔停後請坐在助手座之人將助手
    座覆蓋的衣物打開，就看到一個包包，我就問包包內有什麼
    東西，上開車輛上的人均不敢講話，最後是坐在助手座之人
    將包包拿出打開給我與同事看，看到包包裡面有類似手槍的
    東西，車上的人均表示不知道包包內有什麼東西等語；被告
    丙○○於偵查中陳稱：案發當時，某Ａ打電話給我說朋友出
    事被打，要我去鴻金寶大樓等人，我與丁○○帶那包為警查
    獲之系爭槍彈開車去林森北路那邊是要處理朋友被打的事情
    ，結果就在長春路與林森北路口被警察攔下等語（見臺灣臺
    北地方法院檢察署九十五年度偵字第二○九五五號卷第五九
    頁）；證人某Ａ於警詢中陳稱：案發當天，我朋友在林森北
    路與人發生糾紛，我與丙○○、丁○○、某Ｂ要去幫朋友助
    陣等語（見同上偵查卷第一九頁）；證人某Ｂ於警詢中陳稱
    ：案發當天，因丙○○之友人與人發生糾紛，丙○○約我要
    去林森北路幫朋友助陣等語（見同上偵查卷第二二頁）；被
    告丁○○於偵查中陳稱：案發當天，我與女友及丙○○本來
    約好要去拜拜，可是丙○○接到電話說朋友跟人起爭執，要
    丙○○與我去現場助陣，我就說要先送女友回家。丙○○取
    得裝有系爭槍彈之包包後，因為要開車就將包包交給我拿，
    因包包有重量，我就將包包放在車子助手座腳踏墊處，我知
    道包包內是違法的東西等語（見同上偵查卷第六二頁、第六
    三頁）。被告二人及證人A、B雖均否認知情被查獲之物是違
    禁之槍械子彈，惟由上開證人及被告丙○○、丁○○陳述以
    觀，可知案發當天，被告丙○○駕車搭載被告丁○○、證人
    某Ａ、某Ｂ前往臺北市○○○路之目的係因友人與他人發生
    糾紛而欲前往助陣，且為友人助陣，自不可能空手赴會，渠
    等特地攜帶裝有系爭具殺傷力槍彈之包包前往，核屬實情；
    另本案系爭槍彈是密藏在一黑色的包包內，亦有臺北市政府
    警察局中山分局於九十六年九月二十六日以北市警中分刑字
    第○九六三三六四三七○○號函覆採證照片五張（見原審卷
    第二八頁至第三○頁）附卷可參，參以證人即查獲扣案槍彈
    之警員周文彬、李瑞益證稱該藏有槍彈的包包是放置在副駕
    駛座之座椅下，被告二人遭攔檢查獲時，神色慌張，舉止怪
    異，又刻意覆蓋衣物，以加強掩飾，且被告丙○○於本案案
    發後又以金錢十萬元要求與本案無關之被告乙○○出面頂罪
    （詳如後述）等情觀之，本案曾接觸裝有系爭槍彈包包之被
    告丙○○、丁○○對於包包內裝有系爭槍彈一節均應知之甚
    詳，被告丙○○、丁○○前開所辯，均屬事後卸責之詞，難
    以採信。
  (三)扣案槍彈究係同案被告乙○○所有並指示被告丙○○前往新
    莊市○○○路與民安路交岔路口草叢取得，抑或係被告丙○○所有而於事發後請求同案被告乙○○出面為其頂罪：
  1.被告辯稱系爭槍彈係同案被告乙○○指示被告丙○○前往新
    莊市○○○路與民安路交岔路口草叢取得，而同案被告乙○○於九十五年十月四日偕同被告丙○○自行到案向檢察官供
    稱：我自願到案說明案情，九十五年九月十八日晚上，我在
    新莊民安路上遇到臨檢，就把內裝系爭槍彈之包包丟在草叢
    ，我在鴻金寶廣場遇到丙○○時，就請丙○○去幫我取回，
    丙○○不知包包內為何物，我也叫丙○○不要看，我並叫丙○○將包包拿去林森北路給我，我騎車先過去等語（見本案
    偵卷第六八頁），且於九十五年十月四日經檢察官聲請羈押
    接受原審訊問之始亦為相同之陳述。惟本件同案被告乙○○
    於九十五年十月四日經檢察官聲請羈押經原審訊問之末則改
    稱：我是丙○○找來的，丙○○要我幫忙頂罪，並同意要給
    我十萬元，所有相關陳述內容均為丙○○事先告知我的等語
    ，與被告所辯及證人即同案被告乙○○所述，前後不一，已
    見歧異。查扣案槍械之來源如何？據被告丙○○於九十五年
    九月十九日警詢中接受訊問時供稱：案發當時，一名綽號「
    董仔」之男子（下稱「董仔」）要我前往新莊市○○路與民
    安西路口草叢拿一個背包到鴻金寶大樓交給「董仔」，我與
    丁○○前往取得包包後返回鴻金寶大樓，「董仔」即叫我先
    拿著，我即駕車跟著車隊行駛到林森北路被查獲。我並不認
    識「董仔」，也不知道「董仔」之真實姓名年籍資料，年約
    二十六歲，身高約一百六十七公分，微胖，理平頭等語；被
    告丁○○於九十五年九月十九日警詢中接受訊問時亦供稱：
    案發當時，有一名我不認識綽號「董仔」之男子叫丙○○去
    拿東西，「董仔」理平頭，穿休閒服等語；證人某Ａ於九十
    五年九月十九日警詢中亦證稱：「董仔」理平頭，約一百六
    十七公分，胖胖的，年約二十六歲等語（見臺灣臺北地方法
    院檢察署九十五年度偵字第二○九五五號卷第一九頁），惟
    同案被告乙○○於九十五年十月四日羈押進入臺灣臺北看守
    所時，係蓄留長度約及頸之髮型，並非平頭，且身高一百八
    十餘公分，亦有臺灣臺北看守所於九十六年十月十九日以北
    所戒字第○九六○○一四三七九號函覆同案被告乙○○於九
    十五年十月四日羈押入所時之照片（見原審卷第八一頁、第
    八二頁）在卷可參，核與被告丙○○、丁○○、證人某Ａ於
    本案案發時接受警詢時所稱之「董仔」之髮型及身高體型已
    顯不相同。又臺北縣警察局及臺北縣警察局新莊分局於九十
    五年九月十七日起至同年月十九日均無在臺北縣新莊市○○○路與民安路口附近設置臨檢點一節，並有臺北縣警察局新
    莊分局於九十六年十月十八日所發北縣警新刑字第○九六○○三九八八一號函、臺北縣警察局於九十六年十月十九日所
    發北縣警刑大字第○九六○一二八六一三號函（分見原審卷
    第七九頁、第八五頁）在卷可稽，核與同案被告乙○○於被
    告陪同到案自首時所述係因在新莊民安路碰到臨檢點而將裝
    系爭槍彈之包包藏放在該處草叢之情節亦不相符，若如同案
    被告乙○○所述係於九十五年九月十八日晚上碰到臨檢而將
    系爭槍彈藏放在該處草叢，則同案被告乙○○又豈有可能甘
    冒系爭槍彈為臨檢警方查獲之風險，在當晚又要求被告丙○○返回相同處所取回裝有系爭槍彈之包包？果被告二人與證
    人乙○○素不相識，又如何找到乙○○前來自首，且遍查全
    卷，均無證據證明證人乙○○之綽號就是「董仔」，又與被
    告二人所辯「董仔」之髮型、身高、體型顯有差異，足證被
    告所辯系爭槍彈是綽號「董仔」之乙○○所交付，是否屬實
    ，即有可疑。
  2.況同案被告乙○○於嗣後否認槍械係其指示被告丙○○自新
    莊民安路之草叢所取回，且辯稱是丙○○要求其出面自首頂
    罪，而偵查中乙○○及被告丙○○經臺灣臺北地方法院檢察
    署檢察官送內政部警政署刑事警察局進行測謊，經施測人員
    使用儀器以區域比對法測試，分析測試之結果，同案被告乙○○對於「（問：這件案件，是別人要扛、頂替下來嗎？）
    答：是。」、「（問：這件案件，別人有出任何代價要你扛
    、頂替下來嗎？）答：有。」等問題並無不實反應；被告丙○○對於「（問：案發後，有沒有人去找這個人乙○○來頂
    替？）答：沒有。」、「（問：這件案件，有沒有人以代價
    讓這個人乙○○來頂替？）答：沒有。」等問題並未完全說
    實話，有不實反應，復有內政部警政署刑事警察局於九十六
    年一月五日所發刑鑑字第○九六○○○二六二五號函覆鑑定
    書在卷可參，況由偵查卷內資料以觀，在同案被告乙○○於
    九十五年十月四日偕同被告丙○○自行前往臺灣臺北地方法
    院檢察署到案前，並無任何證據資料或線索顯示同案被告乙○○與本案案情有關，而持有系爭手槍係屬最輕本刑有期徒
    刑三年以上之重罪，同案被告乙○○豈有可能在無任何證據
    資料或線索顯示其與系爭槍枝有關連之前自動到案自白犯罪
    ？是應以同案被告乙○○事後改稱其並未指示被告丙○○前
    往新莊市○○○路與民安路交岔路口草叢取得系爭槍彈而係
    因被告丙○○允以十萬元之代價而出面頂罪等語，較與常情
    事理相符而堪採信，從而，本案裝有系爭槍彈之包包係由被
    告丙○○於九十五年九月十八日某時經由不詳管道而取得，
    而非乙○○所有及指示被告前往新莊市○○路口附近草叢所
    取得，洵屬無疑。
  (四)綜上所述，本件事證業已明確，被告丙○○、丁○○共同持
    有系爭槍彈之犯行，均堪以認定。
六、適用法律及量刑審酌之事由：
  (一)核被告丙○○、丁○○所為，均係犯槍砲彈藥刀械管制條例
    第八條第四項未經許可持有可擊發子彈具有殺傷力之改造手
    槍罪及槍砲彈藥刀械管制條例第十二條第四項之未經許可持
    有具殺傷力之子彈罪。
  (二)被告丙○○、丁○○就上開犯行，有犯意聯絡及行為分擔，
    為共同正犯。
  (三)被告丙○○、丁○○一持有行為，同時觸犯上開二罪名，為
    想像競合犯，應依刑法第五十五條之規定從重論以槍砲彈藥
    刀械管制條例第八條第四項未經許可持有可擊發子彈具有殺
    傷力之改造手槍罪。
  (四)原審以被告罪證明確，而適用槍砲彈藥刀械管制條例第八條
    第四項、第十二條第四項，刑法第十一條前段、第二十八條
    、第五十五條、第四十二條第三項、第三十八條第一項第一
    款，並審酌被告丙○○、丁○○均矢口否認犯行，犯後態度
    均不佳，而被告丙○○為脫免罪責復尋求被告乙○○出面頂
    罪，被告丙○○之惡性顯較被告丁○○重大，另參酌被告丙○○、丁○○犯罪手段、動機、目的及犯罪對於社會治安影
    響重大等情狀，分別量處丙○○有期徒刑伍年貳月，併科罰
    金新臺幣壹拾萬元；丁○○處有期徒刑年陸月，併科罰金
    新臺幣壹拾萬元，罰金部分，並均諭知易服勞役之折算標準
    。復說明扣案之物品，手槍部分，可擊發子彈具有殺傷力；
    直徑八ＭＭ金屬彈頭之土造子彈五顆，均經試射，其中四顆
    具殺傷力，餘一顆不具殺傷力，有內政部警政署刑事警察局
    出具之槍彈鑑定書及內政部警政署刑事警察局於九十六年十
    月二十九日所發刑鑑字第○九六○一四九一四九號函在卷可
    參，是系爭手槍一枝，依據槍砲彈藥刀械管制條例第五條之
    規定不可非法持有，為違禁物，爰依刑法第三十八條第一項
    第一款之規定宣告沒收；至於直徑八ＭＭ金屬彈頭而具殺傷
    力之土造子彈四顆，均已試射而已不具殺傷力，如前所述，
    自無庸併予宣告沒收。
七、駁回上訴之理由：
    被告二人上訴仍否認犯行，被告丙○○上訴理由略稱：係因
    乙○○謊稱警察臨檢，要我去草叢取槍，後因他騎機車不方
    便攜帶，要我將槍枝帶至林森北路；且乙○○係自願投案並
    非為我頂罪；又因案發當時天色昏暗，未看清始誤認乙○○
    係理平頭，且因乙○○平時有駝背習慣，故被告誤以為乙○○身高僅有一六七公分等語；被告丁○○上訴理由則略稱並
    不知包包內置放槍枝，亦無持有該槍枝之行為等語。惟查：
  (一)被告丙○○於警詢時辯稱：「（你與綽號『董仔』的男子認
    識多久？如何認識？在何處認識？）不認識，我只知道在鴻
    金寶大樓那裡等待的人都叫他『董仔』」等語（見偵字第20
    955號卷第11頁），惟同案被告乙○○否認其綽號為「董仔
    」，亦沒有人叫其「董仔」等語（見偵字第21709號卷第6、
    39頁），證人許銘耀於原審審理時亦證稱：「有，乙○○的
    外號有很多，我最常稱呼他『阿宗』，丙○○是叫『小濱』
    ．．．」等語（見原審卷第九九頁背面），已難認乙○○就
    是綽號「董仔」之人。再被告丁○○於警詢辯稱：「．．．
    我們將背包取回交給該男子，但是該男子卻叫我們先行拿著
    ，到達目的地後再交給他．．．」（見偵字第20955號卷第
    15頁）；惟嗣於原審審理時改稱：「．．．因為丙○○要開
    車就把包包交給我，我就放在我位置腳踏墊的前面，然後我
    們就回去鴻金寶影城，要拿東西給乙○○時，但是沒有看到
    乙○○的人．．．」等語（見原審卷第六一頁）；果如被告
    二人所辯在新莊市○○路附近草叢取回扣案槍械，再依乙○○指示帶至鴻金寶大樓前交給綽號「董仔」之乙○○，為何
    又稱未見到綽號「董仔」之乙○○其人，或謂依乙○○之指
    示再將槍械帶到目的地再交付，前後矛盾。又少年某A於96
    年3月30日偵訊時雖證稱：「（九十五年九月十九日你是接
    到『董仔』的電話要去鴻金寶去與人會合？）是的」、「（
    董仔本名叫乙○○？）是的」、「我是剛好在鴻金寶遇到乙○○」等語（見偵字第20955號卷第176、189頁），於同日
    偵查中稱：「（提示乙○○的前案照片，質以就是他嗎？）
    卻稱沒有什麼印象，不太熟，看到人我可能也不太認得等語
    」（見偵字第20955號卷第177頁），顯係事後飾卸迴護之詞
    。則同案被告乙○○於案發前是否確在鴻金寶大樓現場？少
    年某A所稱接到「董仔」電話是否即係同案被告乙○○所打
    ？縱認同案被告乙○○當時在場，然究係因接到乙○○電話
    才到現場，抑或係其到場時才遇到乙○○？及被告二人所辯
    綽號「董仔」就是被告乙○○，案發前是依乙○○指示取回
    草叢中之槍枝帶回鴻金寶大樓前，再依乙○○指示帶至台北
    市○○○路而遭查獲，供詞不一，諸多瑕疵，實難令人置信
    。
  (二)又被告二人於警詢時均供稱乙○○係理平頭，身高一六七公
    分左右，嗣於本院雖一再辯稱未曾如此說過，並聲請本院勘
    驗警詢錄音光碟，惟經本院當庭勘驗光碟後，警詢筆錄確係
    依被告二人之供述所記載，且被告二人亦不否認錄音內容為
    其本人之聲音，有本院勘驗筆錄附卷可稽，且依卷附同案被
    告乙○○當時進入看守所時之照片觀之，其為中分髮型，兩
    側頭髮長及耳朵，後面頭髮長度約及頸部，並非平頭，且身
    高一百八十餘公分，縱因當時天色昏暗，斷無可能看成係理
    平頭；況乙○○身高一百八十餘公分，縱因駝背亦難變成一
    六七公分之高度，是被告丙○○前開所辯顯係事後卸責之詞
    ，不足採信。再依當時查獲時之現場照片以觀，被告二人所
    稱之包包為一軟皮可隨身攜帶之黑色側揹包包，體積僅約公
    文夾大小，並非巨大之行李袋或行李箱，縱置放於機車前座
    踏板或揹戴於身上，亦無難以載運之虞，被告辯稱當時因乙○○騎車不方便載運云云，顯與常情有違，委無可採。
  (三)再被告丁○○於偵訊時坦承知道包包裡的東西係違法的東西
    等語（見偵字第20955號卷第63頁），且證人周文彬、李瑞
    益均證稱查獲當時坐在助手座之人即被告趙世平有奇怪的動
    作，並用外套覆蓋於包包上等情，已如前述，則被告丁○○
    於當時顯已知包包內裝有違法物品，而於丙○○取得包包交
    予後，將之置放於其所坐之助手座位底下，亦有持有之事實
    ，彰彰明甚，是被告丁○○前開所辯，自無可採。另證人曾
    明毅於偵訊時證稱：「（乙○○一直都是沒有錢？）他有時
    身上會冒出幾千元，大部份沒有錢」、「他事情發生時，我
    也真的不是很確定他是何時來找我，但確實是有來找我好幾
    次，原因就是要便當吃飯，他也很膽小怕事的，依我對他自
    小的了解，他也沒有家，他母親過世了，親屬也沒有人要理
    他，偶爾才回奶奶家」等語（見偵字第21709號卷第56頁）
    ；而同案被告乙○○於偵訊時亦供稱：「（你來自首的那一
    天，董給你多少錢？）三千多元、「（這些錢你都帶進看守
    所？）是的，而且都花完了」等語（見偵字第21709號卷第
    56 頁），並經本院函詢臺北看守所乙○○於入所時所隨身
    攜帶之現金金額為何？經該所函覆稱黃員入所時攜帶之保管
    金計2890元．．．．出所時領回之保管金計61元等情，有該
    所九十七年十二月十一日北所總決字第0970014383號函在卷
    可稽（見本院卷第114至116頁），可知，同案被告乙○○平
    時經濟拮据、居無定所，亦無親人，非無可能受金錢之誘惑
    ，而答應為他人頂罪，故其辯稱被告丙○○約定給我十萬元
    ，到案那天給我三千多元，要我頂罪等情，非無可能。又按
    證據之取捨與證據之證明力如何，均屬事實審法院得自由裁
    量、判斷之職權，茍其此項裁量、判斷，並不悖乎通常一般
    人日常生活經驗之定則或論理法則，又於判決內論敘其何以
    作此判斷之心證理由者，即不得任意指摘其為違法。茲原判
    決已詳敘就卷內證據調查之結果，而為綜合判斷、取捨，認
    被告二人確有事實欄所載非法持有槍彈之犯行，其得心證的
    理由已說明甚詳，且所為論斷從形式上觀察，亦難認有違背
    經驗法則、論理法則，或有其他違背法令之情形，自不容任
    意指為違法。被告二人提起上訴仍對原審取捨證據及判斷其
    證明力職權之適法行使，砌詞指摘原判決不當而否認犯行，
    尚難認有理由，應予以駁回。
據上論斷，應依刑事訴訟法第368條，判決如主文。
本案經檢察官陳明光到庭執行職務。
中    華    民    國    98    年    1    月     21    日
                  刑事第十一庭審判長法  官  張連財
                                    法  官  楊照男
                                    法  官  吳啟民
以上正本證明與原本無異。
如不服本判決，應於收受送達後十日內向本院提出上訴書狀，其
未敘述上訴之理由者並得於提起上訴後十日內向本院補提理由書
（均須按他造當事人之人數附繕本）。
                                    書記官  鄒賢英
中    華    民    國    98    年    1     月    21    日
附錄：本案論罪科刑法條全文
槍砲彈藥刀械管制條例第8條
未經許可，製造、販賣或運輸鋼筆槍、瓦斯槍、麻醉槍、獵槍、
空氣槍或第4 條第1 項第1 款所定其他可發射金屬或子彈具有殺
傷力之各式槍砲者，處無期徒刑或5 年以上有期徒刑，併科新臺
幣1 千萬元以下罰金。
未經許可，轉讓、出租或出借前項所列槍枝者，處5 年以上有期
徒刑，併科新臺幣1 千萬元以下罰金。
意圖供自己或他人犯罪之用，而犯前二項之罪者，處無期徒刑或
7 年以上有期徒刑，併科新臺幣1 千萬元以下罰金。
未經許可，持有、寄藏或意圖販賣而陳列第1 項所列槍枝者，處
3 年以上10年以下有期徒刑，併科新臺幣700 萬元以下罰金。
第 1 項至第 3 項之未遂犯罰之。
槍砲彈藥刀械管制條例第12條
未經許可，製造、販賣或運輸子彈者，處1 年以上7 年以下有期
徒刑，併科新臺幣500 萬元以下罰金。
未經許可，轉讓、出租或出借子彈者，處6 月以上5 年以下有期
徒刑，併科新臺幣300 萬元以下罰金。
意圖供自己或他人犯罪之用，而犯前二項之罪者，處3 年以上10
年以下有期徒刑，併科新臺幣700 萬元以下罰金。
未經許可，持有、寄藏或意圖販賣而陳列子彈者，處5 年以下有
期徒刑，併科新臺幣300 萬元以下罰金。
第 1 項至第 3 項之未遂犯罰之。


司法院資訊處製作；財團法人民間司法改革基金會備份。
